【裁判字號】    95,訴,4128
【裁判日期】    951229
【裁判案由】    毒品危害防制條例
【裁判全文】
臺灣高雄地方法院刑事判決              95年度訴字第4128號
公  訴  人  臺灣高雄地方法院檢察署檢察官
被      告  甲○○
上列被告因毒品危害防制條例案件，經檢察官提起公訴（95年度
毒偵字第8100號），被告於本院準備程序中為有罪之陳述，經合
議庭裁定由受命法官依簡式審判程序獨任審理，判決如下：
    主  文
甲○○施用第一級毒品，處有期徒刑陸月，如易科罰金，以新台
幣壹仟元折算壹日。
    事  實
一、甲○○前於民國94年間，因施用毒品案件，經本院以94年度
    毒聲字第1078號裁定送觀察、勒戒後，認有繼續施用毒品之
    傾向，再經本院以94年度毒聲字2064號裁定令入戒治處所強
    制戒治，嗣執行6 個月以上，經臺灣屏東戒治所評定其成效
    合格而無繼續強制戒治之必要，於95年5 月2 日釋放出所而
    強制戒治執行完畢，並經臺灣高雄地方法院檢察署檢察官於
    95年4 月19日以95年度戒毒偵字第192 號為不起訴處分確定
    。詎仍不知悔改，戒除毒癮，明知海洛因業經公告為毒品危
    害防制條例第2 條第2 項第1 款所列管之第一級毒品，不得
    非法施用，竟仍在上開強制戒治執行完畢釋放後5 年內，基
    於施用第一級毒品海洛因之犯意，於95年9 月17日20時25分
    許起回溯24小時內之某時（扣除公權力拘束時間），在其高
    雄市左營區自助新村29號住處內，以針筒注射之方式，施用
    第一級毒品海洛因1 次。嗣經警通知而於95年9 月17日20
    時25分許至高雄市政府警察局左營分局採尿送驗呈嗎啡陽性
    反應而獲悉上情。
二、案經高雄市政府警察局左營分局報告臺灣高雄地方法院檢察
    署檢察官偵查起訴。
    理  由
一、按本案被告甲○○所犯係死刑、無期徒刑、最輕本刑為3 年
    以上有期徒刑以外之罪，其於準備程序就前揭被訴事實為有
    罪之陳述，經受命法官告知簡式審判程序之旨，並聽取其與
    公訴人之意見後，本院認無不得或不宜改依簡式審判程序進
    行之情形，爰依刑事訴訟法第273 條之1 第1 項規定，裁定
    本件由受命法官獨任進行簡式審判程序，合先敘明。
二、訊據被告於本院審理中坦承確有於上揭時、地施用第一級毒
    品海洛因，其雖供稱無法確定係查獲前何時施用等語，然依
    被告於95年9 月17日20時25分許經警採集尿液送長榮大學先
    後以酵素免疫分析法及氣相層析質譜法鑑定結果，呈嗎啡陽
    性反應，有高雄市政府警察局楠梓分局採尿室毒品人口到場
    採尿名冊、列管毒品人口尿液檢體採集送驗紀驗表及上開大
    學95年10月3 日尿液檢驗報告（編號0000000 號）各1 紙在
    卷可憑，並按毒品施用後於尿液中可檢出之時間，受施用劑
    量及頻率、施用方式、飲水量之多寡、個人體質及其代謝情
    況等因素影響，因個案而異。一般可檢出之時間為海洛因服
    用後2-4 天、嗎啡2-4 天，有行政院衛生署管制藥品管理局
    92年12月2 日管檢字第0920009990號函可參，足認本件被告
    施用第一級毒品海洛因之時間，應在其採尿送驗前之2-4 日
    內，故被告上開坦承施用第一級毒品海洛因之時間係在95年
    9 月17日20時25分許採尿時起回溯24小時內之某時（不含公
    權力拘束時間），其自白核與事實相符，堪可採信。本件被
    告施用第一級毒品犯行，洵堪認定。
三、第按海洛因為毒品危害防制條例第2 條第2 項第1 款所稱之
    第一級毒品，不得施用、持有。次按觀察、勒戒或強制戒治
    執行完畢釋放後，5 年內再犯第10條之罪者，應依一般刑事
    訴訟程式予以起訴論罪科刑，此觀諸毒品危害防制條例第23
    條第2 項規定自明。本件被告前於94年間，因施用毒品案件
    ，經本院以94年度毒聲字第1078號裁定送觀察、勒戒後，認
    有繼續施用毒品之傾向，再經本院以94年度毒聲字2064號裁
    定令入戒治處所強制戒治，嗣執行6 個月以上，經臺灣屏東
    戒治所評定其成效合格而無繼續強制戒治之必要，於95年5
    月2 日釋放出所而強制戒治執行完畢，並經臺灣高雄地方法
    院檢察署檢察官於95年4 月19日以95年度戒毒偵字第192 號
    為不起訴處分確定，有上開不起訴處分書、臺灣高雄地方法
    院檢察署刑案資料查註紀錄表、全國施用毒品案件紀錄表及
    臺灣高等法院被告前案紀錄表、在監在押全國紀錄表各1 件
    在卷可參，是被告於上開強制戒治執行完畢釋放後5 年內再
    犯本件施用第一級毒品案件，應依法論科。
四、核被告所為，係犯毒品危害防制條例第10條第1 項之施用第
    一級毒品罪。被告持有第一級毒品之低度行為，為施用第一
    級毒品之高度行為所吸收，不另論罪。爰審酌被告於上開強
    制戒治執行完畢後再犯本案，顯見其經觀察、勒戒及強制戒
    治後，仍未戒除毒癮，戒毒意念亦非堅定，惟念其犯後尚能
    坦承犯行，態度尚佳，且施用毒品行為，乃屬對其自身健康
    之戕害行為，及其犯罪動機、目的、手段等一切情狀，量處
    如主文所示之刑，並考量其高中畢業，業工，經濟狀況勉持
    （參警卷第1 頁關於被告教育程度、職業及家庭經濟狀況之
    記載）等情，諭知如易科罰金以新台幣1,000 元折算1 日，
    以資懲儆。
據上論斷，應依刑事訴訟法第273 條之1 第1 項、第284 條之1
、第299 條第1 項前段，毒品危害防制條例第10條第1 項，刑法
第11條前段、第41條第1 項前段，判決如主文。
本案經檢察官乙○○到庭執行職務。
中    華    民    國    95    年    12    月    29    日
                  刑事第十六庭  法  官  蔣志宗
以上正本證明與原本無異。
如不服本判決，應於判決送達後10日內，向本院提出上訴狀。
中    華    民    國    95    年    12    月    29    日
                                書記官  洪育祺


司法院資訊處製作；財團法人民間司法改革基金會備份。
